【裁判字號】    89,上易,1597
【裁判日期】    890728
【裁判案由】    贓物
【裁判全文】
臺灣高等法院刑事判決                          八十九年度上易字第一五九七號
    上  訴  人  乙○○
右上訴人因贓物案件，不服臺灣桃園地方法院八十九年度易字第一一一號，中華民國
八十九年一月三十一日第一審判決（起訴案號：臺灣桃園地方法院檢察署八十八年度
偵字第一七五九七號）提起上訴，本院判決如左：
    主  文
上訴駁回。
    事  實
一、乙○○前因犯公共危險罪，經本院判處有期徒刑一年，緩刑四年，於民國八十三
    年一月十六日確定，緩刑期間復因違反麻醉藥品管理條例案，經本院判處有期徒
    刑七月，於八十三年八月三十一日確定，自同年十月十四日起執行至八十四年三
    月三十一日執行完畢後，自八十四年四月一日起接續執行緩刑撤銷後之公共危險
    罪之一年刑期，至同年八月八日假釋出監，於假釋期間不知悔改再因違反麻醉藥
    品管理條例案經台灣宜蘭地方法院分別判處有期徒刑七月及九月確定；七月部分
    之徒刑，自八十五年五月一日起，與前述公共危險罪之殘刑七月又十三日合併執
    行至八十六年七月十一日，翌日起執行九月部分之徒刑，至同年十月二十九日假
    釋出監，於八十七年二月二十七日（原審誤為三月一日）因縮刑假釋期滿執行完
    畢，仍不知悔改，於八十八年（原審誤載為八十六年）十一月六日至同年月十一
    日凌晨二時許間某時，明知KZP─九０七號重機車為來源不明之贓物（按為古昭
    鳳所有，於八十八年十一月六日凌晨在桃園縣桃園市○○路二五九號失竊），仍
    於不詳地點，自綽號「阿達」者處收受，供給騎用，嗣至八十八年十一月十一日
    凌晨二時二十分許，乙○○自桃園縣桃園市○○路九十六號八樓二十室下樓欲騎
    乘該車時，為警查獲。
二、案經桃園縣警察局桃園分局報請台灣桃園地方法院檢察署檢察官偵查起訴。
    理  由
一、訊之被告乙○○矢口否認有收受上開贓車之犯行，辯稱，其從未騎乘且未見過該
    贓車，其是因通緝被查獲，而非騎乘贓車被捕等語。然查，被告於檢察官初訊時
    稱：機車是一位不詳姓名朋友偷的（見偵卷第十七頁正面）；嗣更明指，是住台
    北縣三峽鎮綽號「阿達」之友人偷的，「阿達」於八十八年十一月八日（按應為
    六日之誤）說要偷機車，得手後放在我處等語（見同上卷第三十二頁反面、第三
   十三頁正面）。即查獲被告之警員甲○○就查獲之經過亦結證稱，因線民提供線
    報謂前述地點有贓車，伊即前往埋伏，待被告下樓欲騎乘時，伊即上前逮捕等語
    （見本院八十九年六月十二日筆錄），足見被告不僅知贓且確收受騎用，所謂不
    知贓且未騎乘等語，不足採信。而前開機車係古昭鳳所有於八十八年十一月六日
    凌晨在桃園縣桃園市○○路二五九號前失竊之事實，業據古昭鳳於警訊時指述明
    確（見偵卷第十九、二十頁），且有贓物認領保管收據及車輛竊盜、車牌失竊資
    料個別查詢報表各一紙在卷足憑，被告收受贓物犯行，事證明確，犯行堪以認定
    。
二、核被告所為係犯刑法第三百四十九條第一項之收受贓物罪，其前有如事實一、所
    述之犯罪、科刑，且有台灣高等法院檢察署刑案紀錄簡覆表一件在卷可稽，其於
    刑之執行完畢後五年以內再犯有期徒刑以上之本案之罪，為累犯，應依法加重其
    刑。原審因而適用刑法第三百四十九條第一項、第四十七條、第四十一條，罰金
    罰鍰提高標準條例第一條前段、第二條，並審酌被告於另案通緝期間內不僅未能
    投案猶犯本件侵害他人財產法益之犯行等情狀，量處被告有期徒刑伍月，並諭知
    易科罰金之標準，認事用法均無違誤，量刑亦稱適當，被告提起上訴猶執詞否認
    犯罪，非有理由，應予駁回。
據上論斷，應依刑事訴訟法第三百六十八條，判決如主文。
本案經檢察官蔡日昇到庭執行職務。
中      華      民      國    八十九    年      七      月    二十八    日
                              臺灣高等法院刑事第七庭
                                  審判長法  官  吳  啟  民
                                        法  官  蘇  隆  惠
                                        法  官  林  瑞  斌
右正本證明與原本無異。
不得上訴。
                                        書記官  丁  淑  蘭
中      華      民      國    八十九    年      八      月      二      日


司法院資訊處製作；財團法人民間司法改革基金會備份。
